臺灣高等法院刑事判決
108年度上易字第2428號
上  訴  人  
即  被  告  陳宇燊（原名陳崇德）




選任辯護人  陳怡衡律師
上列上訴人因偽造文書案件，不服臺灣桃園地方法院108年度審
易字第457號，中華民國108年8月12日第一審判決（起訴案號：
臺灣桃園地方檢察署107年度偵字第25705號），提起上訴，本院
判決如下：
    主  文
上訴駁回。
陳宇燊緩刑貳年。
    事  實
一、陳宇燊從事不動產仲介工作，得知叔公陳盛淼因積欠臺灣土
    地銀行股份有限公司債務未如期清償，經該銀行向臺灣桃園
    地方法院民事執行處就陳盛淼名下桃園縣中壢市（現改制為
    桃園市○○區○○○段000000000地號土地（重劃前為過嶺段000-
    0、000-0、000-00地號，下稱本案土地）聲請強制執行，由
    同院以101年度司執字第89932號執行拍賣，陳盛淼明知本案
    土地並未出租他人，竟商請陳宇燊代為尋覓人選與其佯簽租
    約，以取得本案土地之優先承買權，陳宇燊遂請託友人林定
    輝（原名林世豊）出面協助佯簽租約，陳宇燊、陳盛淼與林
    定輝（後2人共犯使公務員登載不實文書部分，業經原審法
    院以105年度簡字第417號判決確定）均明知並無訂定租賃契
    約之真意，竟共同基於使公務員登載不實文書之犯意聯絡，
    於民國101年間某日，由陳盛淼先擬好內容為本案土地租賃
    期間自85年1月5日起至105年1月5日止、租金每年新臺幣（
    下同）2萬元之不實「耕地出租契約書」，簽名蓋章後傳真
    與林定輝簽章，再由林定輝於102年1月30日，持具有雙方簽
    章之「耕地出租契約書」向上開法院民事執行處陳報租賃關
    係，致使不知情之承辦公務員為形式審查後，於強制執行程
    序中，將前開不實之租賃情形登載於其職務上所製作之拍賣
    公告「使用情形」欄，並載明：「不點交」，足生損害於該
    法院民事執行處強制執行程序之正確性及其他不特定投標人
    或拍定人之權益。
二、案經陳尚鳴告發由臺灣桃園地方檢察署檢察官偵查起訴。 
    理  由
一、證據能力：
    本件認定事實所引用之卷內所有卷證資料（包含人證、書證
    ，詳下述及者），並無證據證明係公務員違背法定程序所取
    得，與本案事實亦有自然之關連性，公訴人、被告陳宇燊及
    其辯護人於準備程序迄至本案言詞辯論終結，均不爭執該等
    卷證之證據能力，或曾提出關於證據能力之聲明異議，且卷
    內之傳聞書證，亦無刑事訴訟法第159條之4之顯有不可信之
    情況或其他不得作為證據之情形，本院認引為證據為適當，
    是依刑事訴訟法第159條之5等規定，下述認定事實所引用之
    證據方法均有證據能力，合先敘明。
二、認定事實：
    上揭犯罪事實，業經被告於本院審理時坦承不諱（見本院卷
    第133頁刑事陳報狀、第148頁筆錄），核與證人即告發人陳
    尚鳴、證人陳盛淼於檢察事務官詢問及偵訊時之證述、證人
    林定輝於檢察事務官詢問、偵訊及原審審理時之證述相符，
    並有陳尚鳴於檢察事務官詢問時庭呈之授權書影本（受林定
    輝委託)、耕地出租契約書、民事聲明租賃關係存在狀、原
    審法院民事執行處101年度司執字第89932號第一次拍賣通知
    、拍賣公告、原審勘驗被告107年4月24日檢察事務官詢問之
    勘驗筆錄在卷可查，是被告於本院審理中之任意性自白查與
    事實相符，而可採信，前此之所辯，並非屬實，本案事證業
    已明確，被告犯行洵堪認定，自應依法論科。
三、論罪：
  ㈠查被告行為後，刑法第214條規定雖經立法院修正，並由總統
    於108年12月25日以華總一義字第10800140641號令公布施行
    ，於同年月27日生效，惟該項修正僅係依刑法施行法第1條
    之1第2項本文規定將罰金數額修正提高30倍，以增加法律明
    確性，並使刑法分則各罪罰金數額具內在邏輯一致性，罪刑
    並未實質修正，不生比較新舊法之問題，自應逕行適用修正
    後之現行刑法。
  ㈡核被告所為，係犯刑法第214條之使公務員登載不實文書罪。
  ㈢被告與陳盛淼、林定輝2人就上揭犯行間，具犯意聯絡及行為
    分擔，為共同正犯。
四、上訴駁回之理由：
    原審同此認定，以被告罪證明確，依刑事訴訟法第299條第1
     項前段、刑法第28條、第214條、第41條第1項前段等規定
    ，並審酌被告之犯後態度、犯罪動機、目的、手段、素行、
    智識程度及犯罪所生危害等一切情狀，量處被告拘役55日，
    如易科罰金，以新臺幣1千元折算1日，經核原審認事用法均
    無違誤（雖原審未及交代上述刑法第214條罰金文字變動之
    修正，但適用法律之結果相同，本院補充如上即可），量刑
    亦稱妥適。被告上訴主張其坦承犯行，請求從輕量刑云云，
    惟綜參上開各該量刑因子，尚難認原審所量處之上開宣告刑
    有何過重之處，是被告上訴請求從輕量刑，並無理由，應予
    駁回。
五、然查被告前未曾因故意犯罪而受有期徒刑以上刑之宣告，有
    本院被告前案紀錄表在卷可稽，其於犯後雖否認犯行，然終
    於本院審理時坦承犯罪，堪認已有相當悔意，此次因一時失
    慮而犯案，經此偵、審教訓應知所警惕而無再犯之虞，兼衡
    量證人陳盛淼係被告之叔公，彼此有親戚之誼，且被告僅負
    責引介林定輝與陳盛淼認識，其他則未參與，應認被告惡性
    非重，故本院認上開原審所宣告之刑以暫不執行為當，爰併
    依刑法第74條第1項第1款之規定諭知緩刑2年，以利自新。
據上論斷，應依刑事訴訟法第368條，刑法第74條第1項第1款，
判決如主文。
本案經檢察官江祐丞提起公訴，檢察官蔡名堯到庭執行職務。
中    華    民    國    109   年    3     月    17    日
                  刑事第八庭  審判長法  官  陳世宗
                                    法  官  周明鴻
                                    法  官  吳勇毅
以上正本證明與原本無異。
不得上訴。
                                    書記官  許家慧
中    華    民    國    109   年    3     月    17    日